# 请教陈版，母公司未实际出资，非全资子公司有少数股东投入资本，如何抵销。

提问人：Zkzky 时间：2022-01-30 18:45:28
占比51%母公司未实际出资，占比49%的少数股东已实际出资，抵销时是按照子公司所有者权益总额 _0.49_ 确认少数股东权益，成立第一年按照本期净利润0.49确认少数股东损益，少数股东权益期末数不等于少数股东损益数。这种情况下是如何做。

回答人：chenyiwei
这种情况下需要更详细的背景信息（例如该子公司当前的财务、经营等相关活动决策机制），以确定母公司是否控制尚未实际出资的子公司，以及母公司和少数股东各自在该子公司的净资产、净利润中所享有的份额。
对于由少数股东对子公司出资所形成的权益（实收资本、资本公积），一般认为均归属于少数股东；对于累计盈利或亏损，应首先考虑股东之间有无约定，或者被投资公司的章程对其归属有无约定，如有约定则按约定处理，如无约定则按实缴出资比例确定其归属，或者基于谨慎原则，如为累计盈利则按较低比例享有，如为累计亏损则按较高比例承担。